臺灣屏東地方法院交通事件裁定　　　　　　　　　　九十三年度交聲字第一四九號
　　原處分機關　交通部公路總局高雄區監理所屏東監理站
　　異　議　人
　　即受處分人　甲○○
右列異議人因違反道路交通管理處罰條例案件，對於交通部公路總局高雄區監理所屏
東監理站民國九十三年七月二十八日屏監違字第裁八二—Ｖ00000000號裁決
，聲明異議，本院裁定如左：
    主  文
異議駁回。
    理  由
一、本件聲明異議意旨略以：伊於民國九十三年七月十一日凌晨零時三十分許，本欲
    駕車搭載女友及另一名網友前往東港吃東西，惟行經復興路時，因女友身體不適
    想吐，遂將車輛停靠路邊，隨後即往麟洛方向返家，並未與他人車輛競駛，亦未
    飆車，原處分顯有誤會，爰依法聲明異議云云。
二、按二輛以上之汽車在道路上競駛、競技者，處汽車駕駛人新臺幣（下同）三萬元
    以上九萬元以下罰鍰，並當場禁止其駕駛及吊銷其駕駛執照，道路交通管理處罰
    條例第四十三條第三項定有明文；又汽車駕駛人曾依同條例第四十三條規定吊銷
    駕駛執照者，三年內不得考領駕駛執照，同條例第六十七條第二項亦有明文。
三、本件異議人即受處分人甲○○（下稱受處分人）於九十三年七月十一日零時三十
    五分許，駕駛車牌號碼Ｅ八—八二八○號自用小客車（車主為謝文彬），行經屏
    東市○○○路○路段，為屏東縣警察局交通警察隊員警以「二輛以上汽車在道路
    上競駛」為由掣單舉發，嗣經交通部公路總局高雄區監理所屏東監理站於同年七
    月二十八日，依前揭道路交通管理處罰條例第四十三條第三項、同條例第六十七
    條第二項規定，以屏監違字第裁八二—Ｖ00000000號裁處罰鍰三萬元、
    吊銷駕駛執照及於三年內禁止考領駕駛執照等情，有上開屏東縣警察局舉發違反
    道路交通管理事件通知單、交通部公路總局高雄區監理所屏東監理站違反道路交
    通管理事件裁決書各一紙在卷可稽。
四、按「二輛以上之汽車在道路上競駛」者，固指二輛以上之汽車在車道內有併逐、
    爭逐之行為，然考其立法意旨，應在遏止二輛以上之汽車彼此間以明示（如事先
    相互約定）或默示（如在車道上偶遇後臨時起意爭逐）之方式相互競逐，以保障
    公眾往來安全；又是否該當「競駛」之要件，自應就該二輛以上汽車行駛相當距
    離路程之駕駛行為作通體觀察，資為論斷。受處分人雖以前揭情詞置辯，惟查：
  (一)證人即負責本件違規事件錄影蒐證之員警林大源到庭結證稱：當天係著便衣蒐證
    ，到達復興南路陸橋夜市前時，發現有一批車輛連結在一起駕駛，嗣沿復興南路
    行過電信局後，他們開始二輛併排，當時時速約八十公里，市區速限則為五十公
    里，迄至公館外環道時，因錄影機沒電，未能繼續錄影，事後即由所抄錄之車牌
    號碼掣單舉發等語明確（見本院九十三年九月三日訊問筆錄）。
  (二)復經本院勘驗員警蒐證所得之光碟片結果：(1)勘驗畫面顯示夜間（未顯示時間、
    日期），地點在屏東市○○○路復興陸橋夜市前，警方駕車自擋風玻璃往外拍攝
    ，前方共計約有七輛以上之自用小客車前後集結行進，受處分人所駕駛車牌號碼
    Ｅ八—八二八○號之白色自用小客車亦在其中（此時排序由後往前係第三輛），
    同時，執行蒐證之員警並口述稱「目前時速六十公里」。(2)上開多輛自用小客車
    沿路均以前後集結、或在內外車道間併排行駛之方式沿復興南路前進，其間受處
    分人所駕駛車輛亦有在內外車道間變換車道，而行駛至中華電信附近（即復興南
    路與棒球路交岔路口前）時，員警再口述稱「目前時速九十公里」。(3)行駛至半
    途，上開車輛不知何故即同時靠右路邊停車，隨後又一同出發上路，在此途中，
    仍以上述前後集結或在內外車道間併排行駛（甚有自右側機車道超車者）之方式
    往公館外環道方向前進，有本院勘驗筆錄在卷可稽。
  (三)是就證人林大源證稱情節與本院勘驗結果互核參析，足見受處分人與其他六輛以
    上之汽車在上開路段之駕駛行為，確屬超速並佔用車道聚集行駛，復有變換車道
    爭相競逐之情形，要與一般駕車之人偶然間與其他車輛併排行駛或依規定超車之
    情形大相逕庭，況受處分人與該其他駕駛人主觀上若非基於競駛之明示或默示意
    思合致，豈有前後連結宛如「車隊」之姿行駛，復巧合地在同一地點路邊停車後
    再同時上路之理？足見受處分人於書狀中辯稱；伊係因女友身體不適，始在路邊
    暫停云云，顯非事實，委無可採。又受處分人於本院雖辯稱：伊不認識該群人，
    僅係路上恰巧遇到云云，然競駛之多數駕駛人彼此間是否認識尚非所問已如前述
    ，是受處分人此部分辯解，亦難據為有利其之認定。
五、綜上，本件受處分人確有於右揭時、地，與其他汽車駕駛人駕駛自用小客車共同
    在道路上競駛之事實，已甚明確，原處分機關據此爰引首開道路交通管理處罰條
    例之規定，裁處罰鍰三萬元，並吊銷駕駛執照，且三年內禁止考領駕駛執照，於
    法要無不合，本件異議為無理由，應予駁回。
六、至原處分機關移送意旨雖認本件異議人尚就該監理站九十三年七月二十八日屏監
    違字第裁八二—Ｖ00000000號裁決聲明異議，惟查，該裁決之受處分人
    為車主謝文彬，並非本件異議人甲○○，且依聲明異議意旨所示，異議人應僅就
    其本人遭裁處部分不服，並無併就裁處車主謝文彬吊扣汽車牌照三個月部分聲明
    異議，是此部分裁決應非本件審理範圍，附此敘明。
據上論斷，應依道路交通案件處理辦法第十九條，裁定如主文。
中      華      民      國     九十三     年      十      月     八     日
                                    臺灣屏東地方法院交通法庭
                                        法  官  劉敏芳
右裁定正本證明與原本無異。
如不服本裁定應於裁定送達後五日內向本院提出抗告書狀敘述抗告之理由抗告於臺灣
高等法院高雄分院。
                                    書記官   許倬維
中    華    民    國     九十三      年      十      月 十一      日
